【裁判字號】    97,訴,2507
【裁判日期】    971110
【裁判案由】    違反毒品危害防制條例
【裁判全文】
臺灣彰化地方法院刑事判決              97年度訴字第2507號
公  訴  人  臺灣彰化地方法院檢察署檢察官
被      告  甲○○
                    (現於臺灣臺中監獄南投分監執行中 )
上列被告因違反毒品危害防制條例案件，經檢察官提起公訴（97
年度毒偵字第3398號），本院依簡式審判程序，判決如下：
    主  文
甲○○施用第一級毒品，累犯，處有期徒刑拾月。
    犯 罪 事 實
一、甲○○前於民國91年間，因施用毒品案件，經臺灣南投地方
    法院以91年度毒聲字第755號裁定送觀察、勒戒，後因認有
    繼續施用毒品傾向，復經臺灣南投地方法院以91年度毒聲字
    第815裁定令入戒治處所施以強制戒治，嗣經臺灣南投地方
    法院以92年度毒聲字第414號裁定停止戒治，所餘戒治期間
    付保護管束，然於保護管束期間，因違反保護管束所應遵守
    事項情節重大，復經臺灣南投地方法院以92年度毒聲字第73
    3號裁定撤銷前開停止戒治處分並令入戒治處所施以強制戒
    治，於92年10月31日執行完畢釋放。其前因施用第一級毒品
    案件，經臺灣南投地方法院以95年度訴字第601號判決判處
    有期徒刑11月確定：又因施用第一級毒品案件; 經臺灣南投
    地方法院96年度訴字第936號判決判處有期徒刑8月、8月確
    定。嗣經臺灣南投地方法院減刑96年度聲減字第1226號裁定
    ，分別減為處有期徒刑5月又15日、4月、4月，應執行有期
    徒刑1年確定，經送監執行，於96年12月9日縮刑期滿執行完
    畢。詎其仍不知悔改，於前開強制戒治執行完畢釋放後5年
    內，復基於施用第一級毒品海洛因之犯意，於97年7月20日
    下午6時30分許，在彰化縣芬園鄉竹林村利民橋北面西側產
    業道路上，以將第一級毒品海洛因加水稀釋後置放於注射針
    筒中，注射於血管之方式，施用第一級毒品海洛因1次。
    嗣為警查獲，始知悉上情。
二、案經彰化縣警察局彰化分局報請臺灣彰化地方法院檢察署檢
    察官偵查起訴，本院認有刑事訴訟法第273條之1第1項之情
    形，而改依簡式審判程序審理。
    理  由
一、按除被告所犯為死刑、無期徒刑、最輕本刑為3年以上有期
    徒刑之罪或高等法院管轄第1審案件者外，於刑事訴訟法第
    273 條第1項程序進行中，被告先就被訴事實為有罪之陳述
    時，審判長得告知被告簡式審判程序之旨，並聽取當事人、
    代理人、辯護人及輔佐人之意見後，裁定進行簡式審判程序
    ；除簡式審判程序及簡易程序案件外，第1審應行合議審判
    ，刑事訴訟法第273條之1第1項、第284條之1分別定有明文
    。本件被告甲○○所犯係死刑、無期徒刑、最輕本刑為3年
    以上有期徒刑或高等法院管轄第1審案件以外之罪，並於本
    院行準備程序時就被訴事實為有罪之陳述，本院合議庭依前
    揭規定，經評議結果，裁定改由受命法官獨任行簡式審判程
    序，先予敘明。
二、上揭事實，業據被告甲○○迭於警詢、偵訊中及本院行準備
    程序與審理時均坦承不諱，且其於97年7月20日所採取之尿
    液，經送鑑驗結果，確呈可待因、嗎啡陽性反應，此有彰化
    縣警察局彰化分局毒品犯罪嫌疑人尿液採驗作業管制紀錄及
    詮昕科技股份有限公司97年8月1日所出具之濫用藥物尿液檢
    驗報告各1紙附卷可稽，應認被告之自白應與事實相符，洵
    堪採信。再查，被告曾前因施用毒品案件，經臺灣南投地方
    法院以91年度毒聲字第755號裁定送觀察、勒戒，後因認有
    繼續施用毒品傾向，復經臺灣南投地方法院以91年度毒聲字
    第815裁定令入戒治處所施以強制戒治，嗣經臺灣南投地方
    法院以92年度毒聲字第414號裁定停止戒治，所餘戒治期間
    付保護管束，然於保護管束期間，因違反保護管束所應遵守
    事項情節重大，再經臺灣南投地方法院以92年度毒聲字第73
    3號裁定撤銷前開停止戒治處分並令入戒治處所施以強制戒
    治，於92年10月31日執行完畢釋放等情，有臺灣高等法院被
    告前案紀錄表及臺灣彰化地方法院檢察署刑案資料查註紀錄
    表各1份在卷足憑，被告顯係於受強制戒治執行完畢釋放後
    ，5年內再犯毒品危害防制條例第10條第1項之罪，依同條例
    第23條第2項規定，應依法論科。綜上所述，本件犯罪事證
    明確，被告前開犯行洵堪認定。
三、核被告所為，係犯毒品危害防制條例第10條第1項之施用第
    一級毒品罪。被告為施用毒品而持有第一級毒品，其持有之
    低度行為應為施用之高度行為所吸收，不另論罪。再查，被
    告曾受如犯罪事實欄所示之確定判決及有期徒刑之執行完畢
    ，有臺灣高等法院被告前案紀錄表附卷可憑，其於有期徒刑
    執行完畢後之5年內，故意再犯有期徒刑以上之本罪，為累
    犯，應依刑法第47條第1項規定加重其刑爰審酌被告前有施
    用毒品之不良素行，歷經強制戒治及徒刑之執行程序後，仍
    未能徹底戒絕毒品，顯見其意志不堅，惟念其施用毒品乃自
    戕一己之身體健康，尚未危害他人，且犯後坦承犯行，暨其
    施用毒品之犯罪動機、目的、手段及其智識程度、生活狀況
    等一切情狀，量處如主文所示之刑。
據上論斷，應依刑事訴訟法第273條之1第1項、第299條第1項前
段，毒品危害防制條例第10條第1項，刑法第11條、第47條第1項
，判決如主文。
本案經檢察官紀雅惠到庭執行職務。
中    華    民    國    97    年    11    月    10    日
                  刑事第二庭  法  官  羅  永  安
以上正本證明與原本無異。
如不服本判決，應於判決送達後10日內，向本院提出上訴書狀，
上訴書狀應「敘述具體上訴理由」，並按他造當事人之人數附繕
本。「切勿逕送上級法院」。
中    華    民    國    97    年    11    月    10    日
                              書記官  魏  嘉  信
附錄本案論罪科刑法條全文：
毒品危害防制條例第10條
施用第一級毒品者，處 6 月以上 5 年以下有期徒刑。
施用第二級毒品者，處 3 年以下有期徒刑。


司法院資訊處製作；財團法人民間司法改革基金會備份。
